【裁判字號】    97,訴,537
【裁判日期】    970430
【裁判案由】    違反毒品危害防制條例
【裁判全文】
臺灣臺南地方法院刑事判決               97年度訴字第537號
公  訴  人  臺灣臺南地方法院檢察署檢察官
被      告  乙○○
上列被告因違反毒品危害防制條例案件，經檢察官提起公訴（九
十七年度撤緩毒偵字第40號），被告於本院就被訴事實均為有罪
之陳述，經聽取當事人之意見後，合議庭裁定由受命法官獨任進
行簡式審判程序，判決如下：
    主  文
乙○○施用第一級毒品，處有期徒刑捌月，減為有期徒刑肆月。
扣案第一級毒品海洛因壹包（淨重零點零壹公克）沒收銷燬之；
扣案盛裝第一級毒品海洛因之包裝袋壹只、注射針筒壹支、塑膠
分裝尺壹支、束帶壹條均沒收。又施用第二級毒品，處有期徒刑
肆月，減為有期徒刑貳月。應執行有期徒刑伍月，扣案第一級毒
品海洛因壹包（淨重零點零壹公克）沒收銷燬之；扣案盛裝第一
級毒品海洛因之包裝袋壹只、注射針筒壹支、塑膠分裝尺壹支、
束帶壹條均沒收。
    事  實
一、乙○○前於民國九十三年間，因施用毒品案件，經本院以九
    十三年度毒聲字第五四三號裁定送強制戒治，嗣經停止戒治
    ，於九十四年二月十五日釋放，至九十四年六月二十九日因
    保護管束期滿執行完畢。詎乙○○仍不知醒悟，於強制戒治
    執行完畢釋放後五年內，復基於施用第一、二級毒品之犯意
    ，於九十五年十二月六日上午，在臺南市○區○○路一段五
    二巷三弄四號二樓住處，以針筒注射及吸食器方式，分別施
    用第一級毒品及第二級毒品甲基安非他命各一次。嗣於同日
    下午六時三十分許，在臺南市○○區○○路四十五巷十二號
    前，因形跡可疑，經警盤查，扣得第一級毒品海洛因一小包
    （送驗後淨重０、０一公克）及其所有供施用毒品海洛因所
    用之注射針筒一支、塑膠分裝尺一支及束帶一條。
二、案經臺南市警察局第二分局報請臺灣臺南地方法院檢察署檢
    察官偵查起訴。
    理  由
一、本案被告乙○○所犯係死刑、無期徒刑、最輕本刑為三年以
    上有期徒刑以外之罪，亦非屬高等法院管轄之第一審案件，
    其於準備程序程序進行中就被訴事實為有罪之陳述，經法官
    告知簡式審判程序之旨，並聽取公訴人及被告之意見後，由
    合議庭裁定進行簡式審判程序，故不受同法第一百五十九條
    第一項、第一百六十一條之二、第一百六十一條之三、第一
    百六十三條之一及第一百六十四條至第一百七十條所規定證
    據能力認定及調查方式之限制，合先敘明。
二、上揭事實，業據被告乙○○於本院審理程序中坦承不諱，而
    被告為警查獲時經採尿送驗結果，呈嗎啡（海洛因人體代謝
    物）及甲基安非他命陽性反應，有長榮大學九十五年十二月
    十五日出具之確認報告暨臺南市警察局第二分局偵辦涉嫌毒
    品危害防制條例案送驗尿液及年籍對照表一份在卷為憑。至
    扣案白粉一包，含第一級毒品海洛因成分，淨重０．０一公
    克，有獲案毒品表及法務部調查局九十五年十二月二十三日
    調科壹字第○九五二三０五一三００號鑑定書在卷可稽，並
    有扣案注射針筒一支、塑膠分裝尺一支及束帶一條可稽。又
    被告曾因施用毒品案件，經強制戒治後於九十四年二月十五
    日釋放，至九十四年六月二十九日因保護管束期滿執行完畢
    等情，有臺灣臺南地方法院檢察署刑案資料查註紀錄表及臺
    灣高等法院被告前案紀錄表附卷可稽。被告於強制戒治執行
    完畢釋放後五年內再犯本案施用第一級毒品及施用第二級毒
    品等罪，事證明確，犯行均堪認定，應依法論科。
三、按海洛因及甲基安非他命分屬毒品危害防制條例第二條第二
    項第一款所列之第一級毒品及同條項第二款所列之第二級毒
    品。故核被告所為，係犯毒品危害防制條例第十條第一項之
    施用第一級毒品罪及同條第二項之施用第二級毒品罪。被告
    非法持有第一級毒品海洛因及持有第二級毒品甲基安非他命
    之低度行為，均為其施用之高度行為所吸收，不另論罪。被
    告所犯兩次施用第一級毒品海洛因及第二級毒品甲基安非他
    罪行，犯意各別，行為互殊，犯罪構成要件不同，應予分論
    併罰。爰審酌被告歷經觀察、勒戒及強制戒治之處遇措施後
    ，猶未能深切體認毒品危害己身之鉅，及早謀求脫離毒害之
    道，反而於出監出所後伺機再犯，未見警惕及悔意，自有使
    其再度接受相當時期監禁處遇教化必要，惟被告就犯罪事實
    均坦認犯行，犯後態度尚可；且施用毒品固戕害個人健康，
    然未侵害他人權益等一切情狀，各量處如主文所示之刑。本
    件被告犯罪行為之時間，係在九十六年四月二十四日以前，
    且非中華民國九十六年罪犯減刑條例第三條所列罪名，合於
    同條例第二條第一項之規定，應分別減刑如主文，並定應執
    行刑。
四、扣案白粉一包含第一級毒品海洛因（淨重０、０一公克）成
    分，依毒品危害防制條例第十八條第一項前段規定沒收銷燬
    。至扣案盛裝第一級毒品海洛因之包裝袋一只、注射針筒一
    支、塑膠分裝尺一支及束帶一條，係被告所有供犯罪所用之
    物，併宣告沒收。
據上論斷，應依刑事訴訟法第二百七十三條之一第一項、第二百
九十九條第一項前段，毒品危害防制條例第十條第一項、第二項
、第十八條第一項前段，刑法第十一條前段、第五十一條第五款
、第三十八條第一項第二款，中華民國九十六年罪犯減刑條例第
二條第一項第三款、第七條、第九條，判決如主文。
本案經檢察官甲○○到庭執行職務。
中    華    民    國    97    年    4    月    30     日
                  刑事第十四庭  法  官  林英志
以上正本證明與原本無異
如不服本判決應於收受本判決後10日內向本院提出上訴書狀，並
應敘述具體理由。如未敘述上訴理由者，應於上訴期間屆滿後20
日內向本院補提理由書狀（均須按他造當事人之人數附繕本）「
切勿逕送上級法院」。
                                書記官  田富蓉
中    華    民    國    97    年    4    月    30     日
附錄論罪科刑法條全文
毒品危害防制條例第十條
施用第一級毒品者，處六月以上五年以下有期徒刑。
施用第二級毒品者，處三年以下有期徒刑。


司法院資訊處製作；財團法人民間司法改革基金會備份。
